Inventaris van de kaarten en tekeningen van de eerstaanwezend ingenieurs der Genie in Zuid-Holland, 1842-1958
Nationaal Archief, Den Haag
Eerstaanwezend Ingenieurs der Genie in Zuid-Holland
Eerstaanwezend Ingenieurs ZH / Kaarten
oudste stuk - jongste stuk: 1842-1958
EAIZH
550 inventarisnummer(s);
Het archief bevat kaarten en tekeningen, gedrukt en in manuscript.
Nationaal Archief, Den Haag
Eerstaanwezend ingenieur der Genie te Gorinchem; Eerstaanwezend ingenieur van de eerste directie der fortificatiën te 's-Gravenhage
Het archief van de Eerstaanwezend Ingenieurs der Genie In Zuid-Holland (EAIZH, Defensie) bevat topografische -en kadasterkaarten, situatie- en vestingplans, tekeningen van gebouwen, van bruggen en van sluizen van de plaatsen Delft, Dordrecht, Gorinchem, 's-Gravenhage, Hellevoetsluis en Brielle en Rotterdam. Bevat een index.
Archiefvorming
Geschiedenis van het archiefbeheer
De verwerving van het archief
Het archief is krachtens bepalingen van de Archiefwet overgebracht.
Inhoud en structuur van het archief
Inhoud
De te bewaren kaarten en tekeningen zijn geordend op archiefvormer (eerstaanwezend ingenieur) en ingedeeld in drie nieuwe blokken nl.:,
Blok 1 Kaarten en tekeningen van de eerstaanwezend ingenieurs der Genie in Zuid-Holland (EAIZH), 1842-1958, (550 bladen)
Blok 2 Kaarten en tekeningen van de eerstaanwezend ingenieurs der Genie buiten Zuid-Holland (EAIBZH), bestemd voor het rijksarchief in de provincie Noord-Holland, 1829-1912 (ca. 1930), (892 bladen)
rijksarchief in de provincie Noord-Brabant, 1832-1884, (ca. 1915) 1925-1953 (36 bladen)
rijksarchief in de provincie Utrecht,1844-1850, 1914-1919 (ca. 1920), (91 bladen)
Blok 3 A. Kaarten en tekeningen van de afdeling Genie van het ministerie van Oorlog (OGT), (1747) 1793-1953, (431 bladen)
B1. Kaarten en tekeningen toe te voegen aan het archief van Oorlog/¬Archief der Genie, (209 bladen)
B2. Kaarten en tekeningen toe te voegen aan andere bestanden (26 bladen).
Blok 1 en blok 3 A zijn voor de toegankelijkheid voorzien van een klapper.
Selectie en vernietiging
De selectie werd uitgevoerd aan de hand van de lijst van de te bewaren en te vernietigen stukken welke als paragraaf C is opgenomen in het bovengenoemde archiefbewerkingsplan.
In totaal zijn er 2679 kaarten en tekeningen aan de CAS ter bewerking aangeboden. Hiervan zijn 2235 kaarten en tekeningen voor blijvende bewaring aangewezen, 367 kaarten en tekeningen (voornamelijk dubbelen) zijn na de selectie niet opgenomen in de inventarissen en worden geretourneerd aan het Algemeen Rijksarchief.
Ordening van het archief
De datering van de inventarissen van de kaarten en tekeningen van de eerstaanwezend ingenieurs der Genie is bepaald door het oudste en jongste aangetroffen stuk.
Aanwijzingen voor de gebruiker
Openbaarheidsbeperkingen
Volledig openbaar.
Materiële beperkingen
Het archief kent geen beperkingen voor het raadplegen van stukken als gevolg van slechte materiële staat.
Aanvraaginstructie
Openbare archiefstukken kunnen online worden aangevraagd en gereserveerd. U kunt dit ook via de terminals in de studiezaal van het Nationaal Archief doen. Om te kunnen reserveren dient u de volgende stappen te volgen:
Creëer een account of log in.
Selecteer in de archiefinventaris een archiefstuk.
Klik op ‘Reserveer’ en kies een tijdstip van inzage.
Verwant materiaal
Beschikbaarheid van kopieën
Inventarisnummers van dit archief zijn niet in kopievorm beschikbaar
Beschrijving van de series en archiefbestanddelen
- Delft, 1
  - Tekeningen van gebouwen, 1.1
    - Ontwerp-tekening van het fundament voor een te plaatsen ijzeren kraan aan de Schie bij het Koningsveld te Delft, 1864.; 1; 1 blad
      kaart
    - Ontwerp-tekeningen voor het verbeteren van de kazernes Prinsenhof en Sint-Agatha en de kazerne aan de Paardenmarkt te Delft, 1877.; 2-4; 3 bladen
      - Blad 1, 2
      - Blad 2, 3
      - Blad 3, 4
    - Technische tekening van een fornuis met afdak voor de Rijksijzergieterij te Delft, 1878.; 5; 1 blad
- Dordrecht, 2
  - Tekeningen van gebouwen, 2.1
    - Bouwtekeningen van de dubbele affuitloods en het kanonplein aan de Walevest te Dordrecht, 1853.; 6-7; 2 bladen
      Plans van gebouwen, Litt. D nr. 130 a.
      - Blad 1, 6
      - Blad 2, 7
    - Bouwtekeningen van loodsen aan het Kromhout te Dordrecht, 1854-1884.; 8-12; 5 bladen
      - Plans van gebouwen, Litt. D nr. 130 a., 8
      - Plans van gebouwen, Litt. D nr. 130 a., 9
      - Plans van gebouwen, Litt. D nr. 164 a., 10
      - - Plans van gebouwen, Litt. D nr. 164 a., 11
        - Behoort bij exh. 27 mei 1880 nr. 148.
      - Plans van gebouwen, Litt. D nr. 164 a., 12
    - Bouwtekeningen van de verbouwing van het militair ziekenhuis tot 'Groot-Geweermagazijn', 1855; 13-17; 5 bladen
      - Blad 1, 13
      - Blad 2, 14
      - Blad 3, 15
      - Blad 4, 16
      - Blad 5, 17
    - Tekening van het bom-erf aan de Kalkhaven te Dordrecht, 1855.; 18; 1 blad
    - Bouwtekeningen van de Rijkswerf aan de Spuihaven te Dordrecht, 1856.; 19-22; 4 bladen
      - Blad 1, 19
      - Blad 2, 20
      - Blad 3, 21
      - Blad 4, 22
    - Bouwtekeningen van het tuighuis bij de Grote Kerk te Dordrecht, 1857.; 23-31; 9 bladen
      - Blad 1, 23
      - Blad 2, 24
      - Blad 3, 25
      - Blad 4, 26
      - Blad 5, 27
      - Blad 6, 28
      - Blad 7, 29
      - Blad 8, 30
      - Blad 9, 31
    - Bouwtekeningen van een loods op het kogelplein aan de Kalkhaven te Dordrecht, 1880-1884.; 32-33; 2 bladen
      - - Plans van gebouwen, Litt. D nr. 160 b., 32
        - Behoort bij exh. 27 mei 1880 nr. 48.
      - Plans van gebouwen, Litt. D nr. 164 b., 33
    - Bouwtekeningen van een kazerne voor het Korps Pontonniers te Dordrecht, 1883.; 34-37; 4 bladen
      - Plans van gebouwen, Litt. D nr. 163 b., 34
      - Plans van gebouwen, Litt. D nr. 163 a., 35
      - Plans van gebouwen, Litt. D nr. 163 a., 36
      - Plans van gebouwen, Litt. D nr. 163 b., 37
    - Bouwtekeningen van woningen voor gehuwde militairen, van magazijnen en kantoren in de vroegere pontonnierskazerne te Dordrecht, 1884.; 38-39; 2 bladen
      Plans van gebouwen, Litt. D nr. 165 a.
      - Blad 1, 38
      - Blad 2, 39
    - Bouwtekeningen van een magazijn voor ambulance-materieel te Dordrecht, 1885.; 40-41; 2 bladen
      - Blad 1, 40
        Plans van gebouwen, Litt. D nr. 166 a.
      - Blad 2, 41
        Plans van gebouwen, Litt. D nr. 166 b.
    - Bouwtekening van een ijzeren loods voor het opslaan van brughout voor het Korps Pontonniers te Dordrecht, 1889.; 42; 1 blad
      Plans van gebouwen, Litt. D nr. 170 a.
    - Bouwtekening van een afdak voor pontons op het kogelplein aan de Kalkhaven te Dordrecht, 1896.; 43; 1 blad
      Plans van gebouwen, Litt. D nr. 173 b.
  - Tekeningen van voorwerpen, 2.2
    - Modeltekening voor kazernemeubelen, 1886.; 44; 1 blad
      Behoort bij de brief van de commandant van de Genie van 31 januari 1886 nr. 94.
- Gorinchem, 3
  - Situatiekaarten, 3.1
    - Kaart van de vestingen Gorinchem, Woudrichem en het fort Loevestein met het omvangsterrein de verboden kring, 1842.; 45; 1 blad
      Plans van vestingen, Litt. G nr. 58.
    - Kaart van de gemeente Herwijnen, ca. 1900.; 46; 1 blad
    - Kaart van de verdedigingswerken in de gemeenten Andel, Giessen, Poederoijen en Rijswijk met de aanduiding van de verboden kringen alsmede een verbinding tussen het fort Loevestein met de vesting Woudrichem, ca. 1905.; 47; 1 blad
      Behoort bij rapport nr. 132.
    - Kaart van de gemeenten Asperen, Beesd, Deil, Haaften, Herwijnen, Heukelum, Kedichem, Leerdam, Nieuwland en Vuren gelegen in de provincie Zuid-Holland, ca. 1935.; 48; 1 blad
  - Situatieplans, 3.2
    - Kaarten van de verboden kringen van verschillende verdedigingswerken, 1859, 1872-1884, 1901-1932.; 49-82; 34 bladen
      - Fort Altena, 1859, 1873-1874., 49-52; 4 bladen
        - Blad 1, 49
        - Blad 2, 50
        - Behoort bij de brief van de commandant van de 6e stelling van 19 augustus 1873 nr. 201., 51
        - Behoort bij de brief van de commandant van de 6e stelling van 21 mei 1874 nr. 371., 52
      - Vesting Woudrichem,1872-1883, 1921-1932., 53-59; 7 bladen
        - Blad 1, 53
        - Blad 2, 54
        - Behoort bij de brief van de commandant van de 6e stelling van 18 maart 1873 nr. 7., 55
        - Behoort bij de brief van de commandant van de 6e stelling van 18 september 1873 nr. 243., 56
        - Blad 5, 57
        - Blad 6, 58
        - Blad 7, 59
      - Fort aan het Steurgat bij Werkendam,1880, 1884, 1931., 60-62; 3 bladen
        - Blad 1, 60
        - Situatieplans van vestingen, Litt. H nr. 126 a., 61
        - Blad 3, 62
      - Batterij bij Poederoijen, 1880, 1931., 63-64; 2 bladen
        - Blad 1, 63
        - Blad 2, 64
      - Fort Giessen, 1901, 65; 1 blad
      - Vesting Gorinchem,1909, 1927., 66-68; 3 bladen
        - Blad 1, 66
        - Blad 2, 67
        - Blad 3, 68
      - Batterij bij de Broekse sluis, 1910, 69; 1 blad
      - Stellingen op de linker Lekdijk bij Everdingen betreffende het fort Everdingen en het verdedigingswerk aan het Spoel, 1930., 70-71; 2 bladen
        - Blad 1, 70
        - Blad 2, 71
      - Batterij bij Brakel, 1931, 72; 1 blad
      - Fort aan de Uppelse Dijk bij Werkendam,1931., 73-75; 3 bladen
        - Blad 1, 73
        - Blad 2, 74
        - Blad 3, 75
      - Fort bij Vuren, 1931, 76; 1 blad
      - Stelling aan de Linge betreffende de wapenplaats, het verdedigingswerk bij Asperen en het fort bij de Nieuwe Steeg in de gemeente Herwijnen,1931., 77-79; 3 bladen
        - Blad 1, 77
        - Blad 2, 78
        - Blad 3, 79
      - Verdedigingswerk aan de Bakkerskil bij Werkendam, 1931, 80; 1 blad
      - Verdedigingswerk aan de Diefdijk in de gemeente Leerdam,1931, 81; 1 blad
      - Fort Loevestein, 1932, 82; 1 blad
    - Kaarten van het fort bij Asperen, met omgeving, 1860, 1870.; 83-84; 2 bladen
      - Blad 1, 83
      - Blad 2, 84
    - Kaart van de percelen 319, 328 en 330 van sectie B in de gemeente Woudrichem voor het verleggen van de Maasdijk, 1870.; 85; 1 blad
    - Kaart van de gemeente Vuren en Dalem in de provincie Gelderland, ca. 1870.; 86; 1 blad
    - Kaart van bruggen en gemeenschapswegen van de vesting Woudrichem, 1878.; 87; 1 blad
    - Kaart van een onteigend grondgebied aan de rechter Waaldijk, 1879.; 88; 1 blad
    - Kaart van een gedeelte van de gemeente Poederoijen (Banvliet-Blindesteeg-Hoef Wetering-De Maas), 1881.; 89; 1 blad
      Behoort bij de brief van de commandant van de Genie van 21 juni 1881 nr. 377.
    - Kaarten van de sectie A in de gemeente Poederoijen en de secties B en C in de gemeente Woudrichem, 1919, 1948.; 90-91; 2 bladen
      - Behoort bij de brief van de eerstaanwezend ingenieur van 1919., 90
      - Behoort bij de brief van de eerstaanwezend ingenieur van november 1948., 91
    - Kaart van het fort aan de Nieuwe Steeg in de gemeente Herwijnen, ca. 1920.; 92; 1 blad
    - Kaart van verdedigingswerken gelegen aan de Diefdijk in de gemeente Leerdam, ca. 1920.; 93; 1 blad
    - Kaarten van de vesting Woudrichem, met omgeving, 1925, 1939.; 94-95; 2 bladen
      - Behoort bij de brief van de eerstaanwezend ingenieur van 22 oktober 1925 nr. 687., 94
      - Behoort bij de brief van de eerstaanwezend ingenieur te Gorinchem van 1939., 95
    - Kaart van funderingen voor en palenloodsen langs Rijksweg nr. 26 bij de Diefdijk, 1937.; 96; 1 blad
  - Vestingplans, 3.3
    - Plattegronden van de vesting Gorinchem, ca. 1850, 1890.; 97-98; 2 bladen
      - Blad 1, 97
      - Blad 2, 98
    - Plattegrond van de batterijen Castor en Pollux gelegen bij Asperen, ca. 1860.; 99; 1 blad
    - Plattegrond van de stelling aan de Linge betreffende de wapenplaats en het verdedigingswerk bij Asperen, 1861.; 100; 1 blad
      Plans van vestingen, Litt. H nr. 350.
    - Plattegronden van de vesting Woudrichem, 1873-1893.; 101-107; 7 bladen
      - Blad 1, 101
      - Blad 2, 102
      - Blad 3, 103
      - Blad 4, 104
      - Blad 5, 105
      - Blad 6, 106
      - Blad 7, 107
    - Plattegrond van de walgang van het bastion nr. 3 van de vesting Woudrichem met aanduiding van de plaats van een te maken beschoeiing, 1874.; 108; 1 blad
      Behoort bij de brief van de commandant van de
      6 e stelling van 10 januari 1874.
    - Tekeningen van het verdedigingswerk aan de Diefdijk in de gemeente Leerdam, 1877, 1886.; 109-112; 4 bladen
      Hierbij ook tekeningen van gebouwen.
      - Behoort bij de brief van de commandant van de Genie van 19 maart 1877 nr. 258., 109
      - Behoort bij de brief van de eerstaanwezend ingenieur van 8 mei 1886 nr. 204., 110
      - Blad 1, 111
      - Blad 2, 112
    - Tekeningen van het verdedigingswerk aan de Bakkerskil bij Werkendam, 1878.; 113-114; 2 bladen
      - Blad 1, 113
      - Blad 2, 114
    - Plattegronden van het fort aan de Nieuwe Steeg in de gemeente Herwijnen, 1878, 1897, 1904-1909.; 115-121; 7 bladen
      - Blad 1, 115
      - Blad 2, 116
      - Commandement nr. 468 Az van 13 mei 1905 Nieuwe Hollandse Waterlinie., 117
      - Commandement nr. 468 Az van 13 mei 1905 Nieuwe Hollandse Waterlinie., 118
      - Commandement nr. 468 Az van 13 mei 1905 Nieuwe Hollandse Waterlinie., 119
      - Behoort bij de brief van de eerstaanwezend ingenieur van 18 augustus 1909 nr. 878., 120
      - Blad 7, 121
    - Plattegrond van een wapenplaats bij Asperen en een batterij aan de Nieuwe Lingedijk, ca. 1880.; 122; 1 blad
    - Plattegronden en bouwtekeningen van het fort aan de Uppelse Dijk bij Werkendam, 1880-1881, 1904, 1918, 1926.; 123-130; 8 bladen
      - Blad 1, 123
      - Plans van vestingen, Litt. H 482 a., 124
      - Plans van vestingen, Litt. H 482 a., 125
      - Blad 4, 126
      - Blad 5, 127
      - Blad 6, 128
      - Blad 7, 129
      - Blad 8, 130
    - Plattegronden en bouwtekeningen van het fort Giessen, 1881.; 131-134; 4 bladen
      - Hierbij ook tekeningen van gebouwen.
      - Plans van vestingen, Litt. H nr. 485 b.
      - Blad 1, 131
      - Blad 2, 132
      - Blad 3, 133
      - Blad 4, 134
    - Tekeningen van het fort aan het Steurgat bij Werkendam, 135-142
      - Blad 1, 135
      - Plans van vestingen, Litt. H nr. 486 b., 136
      - Plans van vestingen, Litt. H nr. 486 b., 137
      - Plans van vestingen, Litt. H nr. 486 b., 138
      - Plans van vestingen, Litt. H nr. 486 b., 139
      - Behoort bij de brief van de eerstaanwezend ingenieur van 9 oktober 1895 nr. 1019., 140
      - Blad 7, 141
      - Blad 8, 142
    - Plattegrond van de batterij bij Brakel, ca. 1890.; 143; 1 blad
    - Tekeningen van batterijen gelegen achter de Meerdijk bij Asperen, aan de Diefdijk, aan de Zuider en Nieuwe Lingedijk en aan de Linge, 1897-1899, 1906.; 144-154; 11 bladen
      - Behoort bij de brief van de eerstaanwezend ingenieur van 22 augustus 1897 nr. 692., 144
      - Blad 2, 145
      - Blad 3, 146
      - Plans van vestingen, Litt. H nr. 527 b., 147
      - Plans van vestingen, Litt. H nr. 528 a., 148
      - Blad 6, 149
      - Blad 7, 150
      - Blad 8, 151
      - Blad 9, 152
      - Blad 10, 153
      - Blad 11, 154
    - Plattegrond van het fort Asperen, 1902.; 155; 1 blad
      Commandement nr. 39 Az van 29 mei 1903 Nieuwe Hollandse Waterlinie.
    - Plattegrond van kazematten gelegen aan de Diefdijk in de gemeente Culemborg, ca. 1905.; 156; 1 blad
    - Plattegronden van de bastions nrs. 1, 5 en 6 in de vesting Woudrichem, 1905-1928.; 157-165; 9 bladen
      - Bastion 1,1905-1928., 157-161; 5 bladen
        - Behoort bij de brief van de eerstaanwezend ingenieurs van 7 september 1905 nr. 1067., 157
        - Behoort bij de brief van de eerstaanwezend ingenieur van 1918., 158
        - Behoort bij de brief van de eerstaanwezend ingenieur van 1922., 159
        - Behoort bij de brief van de eerstaanwezend ingenieur van april 1926., 160
        - Behoort bij de brief van de eerstaanwezend ingenieur van 1928., 161
      - Bastion 5, 1923, 1926., 162-164; 3 bladen
        - Behoort bij de brief van de eerstaanwezend ingenieur van 11 april 1923., 162
        - Behoort bij de brief van de eerstaanwezend ingenieur van 1926., 163
        - Behoort bij de brief van de eerstaanwezend ingenieur van 1926., 164
      - Bastion 6, 1913, 165
        Behoort bij de brief van de eerstaanwezend ingenieur van januari 1913.
    - Plattegrond van de batterij bij Poederoijen, 1910.; 166; 1 blad
      Behoort bij de brief van de eerstaanwezend ingenieur van januari 1910 nr. 71.
    - Plattegronden van het verdedigingswerk, de wapenplaats en de inundatiemiddelen bij Asperen, 1913.; 167-168; 2 bladen
      - Blad 1, 167
      - Blad 2, 168
        Behoort bij de ontwerp-wijziging van registerbescheiden ten gevolge van besteknr. 51/1913.
    - Revisietekening van een kazemat in het bastion nr. 11 van de vesting Gorinchem, 1929.; 169; 1 blad
      - Behoort bij besteknr. 151/1929.
      - Plans van vestingen, Litt. G nr. 569 a.
    - Bestektekeningen voor het bouwen van kazematten te Hedel, 1935-1939.; 170-207; 38 bladen
      - Algemene situatie, 1936, 170; 1 blad
        Behoort bij besteknr. 70/1936.
      - Oost,1935-1939., 171-187; 17 bladen
        - Blad 1, 171
        - Blad 2, 172
        - Blad 3, 173
        - Blad 4, 174
        - Blad 5, 175
        - Blad 6, 176
        - Blad 7, 177
        - Behoort bij besteknr. 59/1936., 178
        - Behoort bij besteknr. 53/1937., 179
        - Behoort bij besteknr. 70/1936., 180
        - Behoort bij besteknr. 70/1936., 181
        - Blad 12, 182
        - Blad 13, 183
        - Blad 14, 184
        - Blad 15, 185
        - Blad 16, 186
        - Blad 17, 187
      - West, 1936-1939., 188-197; 10 bladen
        - Blad 1, 188
        - Behoort bij besteknr. 53/1937., 189
        - Behoort bij besteknr. 53/1937., 190
        - Behoort bij besteknr. 53/1937., 191
        - Behoort bij besteknr. 53/1937., 192
        - Behoort bij besteknr. 53/1937., 193
        - Behoort bij besteknr. 53/1937., 194
        - Behoort bij besteknr. 53/1937., 195
        - Behoort bij besteknr. 53/1937., 196
        - Blad 10, 197
      - West en midden, 1937., 198-199; 2 bladen
        Behoort bij besteknr. 53/1937.
        - Blad 1, 198
        - Blad 2, 199
      - Midden,1936-1937., 200-207; 8 bladen
        - Blad 1, 200
        - Behoort bij besteknr. 53/1937., 201
        - Behoort bij besteknr. 53/1937., 202
        - Behoort bij besteknr. 53/1937., 203
        - Behoort bij besteknr. 53/1937., 204
        - Behoort bij besteknr. 53/1937., 205
        - Behoort bij besteknr. 53/1937., 206
        - Blad 8, 207
    - Kaart van de militaire landsgrond van de vesting Woudrichem, in beheer bij het ministerie van oorlog, 1948.; 208; 1 blad
  - Tekeningen van gebouwen, 3.4
    - Bouwtekening van een buskruitmagazijn in het bastion nr. 11, 1858.; 209; 1 blad
    - Plattegronden en doorsneden van gebouwen in het fort bij de Nieuwe Steeg in de gemeente Herwijnen, 1858, ca. 1880, 1948.; 210-214; 5 bladen
      - Blad 1, 210
      - Blad 2, 211
      - Blad 3, 212
      - Blad 4, 213
      - Blad 5, 214
    - Bouwtekeningen van gebouwen in het fort aan het Steurgat bij Werkendam, 1880.; 215-219; 5 bladen
      Zie ook inv.nrs. 137-139.
      - Blad 1, 215
      - Blad 2, 216
      - Blad 3, 217
      - Blad 4, 218
      - Blad 5, 219
    - Bouwtekening van de artillerieloods in het fort aan de Uppelse Dijk bij Werkendam, ca. 1880.; 220; 1 blad
      Voor de overige gebouwen van het fort aan de Uppelse Dijk zie inv.nrs. 124 en 125.
    - Plattegronden en doorsneden van gebouwen in het verdedigingswerk bij Asperen, ca. 1880, ca. 1910.; 221-227; 7 bladen
      - Blad 1, 221
      - Blad 2, 222
      - Blad 3, 223
      - Blad 4, 224
      - Blad 5, 225
      - Blad 6, 226
      - Blad 7, 227
    - Tekeningen van gebouwen gelegen in en bij het verdedigingswerk aan de Diefdijk in de gemeente Leerdam, 1880-1888.; 228-243; 16 bladen
      Zie ook inv.nrs. 109, 111 en 112.
      - Gebouwen A (bomvrij wachthuis), B, C en D,1880-1887., 228-242; 15 bladen
        - Blad 1, 228
        - Plans van gebouwen, Litt. H nr. 474 b., 229
        - Plans van gebouwen, Litt. H nr. 474 b., 230
        - Blad 4, 231
        - Blad 5, 232
        - Plans van gebouwen, Litt. H nr. 507 a., 233
        - Blad 7, 234
        - Blad 8, 235
        - Blad 9, 236
        - Blad 10, 237
        - Blad 11, 238
        - Blad 12, 239
        - Blad 13, 240
        - Blad 14, 241
        - Blad 15, 242
      - Artillerieloods met wachterswoning, 1888, 243; 1 blad
        Plans van gebouwen, Litt. H nr. 506 a.
    - Bouw- en constructietekeningen van gebouwen in de batterij bij Poederoijen, 1882, 1889.; 244-248; 5 bladen
      - Fundering achter het bomvrije gebouw,1882., 244-245; 2 bladen
        Plans van gebouwen, Litt. H nr. 476 b.
        - Blad 1, 244
        - Blad 2, 245
      - Bergloodsen A en B,1889., 246-248; 3 bladen
        - Plans van gebouwen, Litt. H nr. 511 b., 246
        - Blad 2, 247
        - Blad 3, 248
    - Plattegrond van het gebouw A in de batterij bij Brakel, ca. 1890.; 249; 1 blad
    - Bouwtekening van drie schietbanen aan de oostzijde van de vesting Gorinchem, 1893.; 250; 1 blad
      - Plans van gebouwen, Litt. G nr. 273 c.
      - Behoort bij nr. 242 G ontvangen 22 augustus 1894.
    - Bouwtekening van een bergloods bij de kanselpoort van de vesting Gorinchem, 1899.; 251; 1 blad
      Plans van gebouwen, Litt. G nr. 280 a.
    - Bouwtekening van de artillerieloods G in het fort Everdingen, ca. 1910.; 252; 1 blad
    - Plattegrond van de militaire rijksgrond aan de Nieuwe Zuider Lingedijk bij Asperen ten behoeve van een bouwplan, 1918.; 253; 1 blad
    - Revisietekeningen van kazematten aan de Diefdijk, 1934.; 254-255; 2 bladen
      Behoort bij besteknr. 182/1934.
      - Blad 1, 254
      - Blad 2, 255
    - Bouwtekening van het kruitmagazijn B in de vesting Woudrichem, ca. 1935.; 256; 1 blad
    - Bestektekeningen van een groepsgebouw voor de politietroepen te Hedel, 1936-1938.; 257-286; 30 bladen
      Behoort bij besteknr. 139/1937.
      - Blad 1, 257
      - Blad 2, 258
      - Blad 3, 259
      - Blad 4, 260
      - Blad 5, 261
      - Blad 6, 262
      - Blad 7, 263
      - Blad 8, 264
      - Blad 9, 265
      - Blad 10, 266
      - Blad 11, 267
      - Blad 12, 268
      - Blad 13, 269
      - Blad 14, 270
      - Blad 15, 271
      - Blad 16, 272
      - Blad 17, 273
      - Blad 18, 274
      - Blad 19, 275
      - Blad 20, 276
      - Blad 21, 277
      - Blad 22, 278
      - Blad 23, 279
      - Blad 24, 280
      - Blad 25, 281
      - Blad 26, 282
      - Blad 27, 283
      - Blad 28, 284
      - Blad 29, 285
      - Blad 30, 286
    - Bouwtekeningen van een arsenaal en een dienstwoning te Woudrichem, 1940-1945.; 287-288; 2 bladen
      - Blad 1, 287
      - Blad 2, 288
  - Tekeningen van bruggen en sluizen, 3.5
    - Constructietekening van een palenplan voor een schotbalksluis in de Zuider Lingedijk, 1877.; 289; 1 blad
    - Technische tekening van de schotbalksluis en de brug in de Prijsseweg, 1877.; 290; 1 blad
    - Bouwtekening van de bruggen en de schotbalksluis in de kwelkade aangelegd ter verbetering van de inundatiemiddelen bij Woudrichem, 1878.; 291; 1 blad
    - Tekeningen van uitwateringssluizen respectievelijk de Binnensluis, Brakelse sluis, Poederoijense sluis en Veldsluis van de Bommelerwaard gelegen beneden de Meidijk, 1882-1883.; 292-298; 7 bladen
      - Blad 1, 292
      - Blad 2, 293
      - Blad 3, 294
      - Plans van gebouwen, Litt. H nr. 485 a., 295
      - Plans van gebouwen, Litt. H nr. 485 a., 296
      - Plans van gebouwen, Litt. H nr. 485 a., 297
      - Plans van gebouwen, Litt. H nr. 485 a., 298
    - Bouwtekeningen van de inundatiesluis aan de Bakkerskil bij Werkendam, 1883, 1889.; 299-300; 2 bladen
      - Blad 1, 299
      - Plans van gebouwen, Litt. H nr. 509 a., 300
    - Tekening van de brug over de scheidingssloot langs de Hoofdgraafweg bij het fort Giessen, ca. 1890.; 301; 1 blad